【裁判字號】    89,易,3253
【裁判日期】    900104
【裁判案由】    傷害
【裁判全文】
臺灣桃園地方法院刑事判決                        八十九年度易字第三二五三號
    公  訴  人  臺灣桃園地方法院檢察署檢察官
    被      告  乙○○
    被      告  丙○○
右列被告因傷害案件，經檢察官提起公訴（八十九年度偵字第一七八五六號），本院
判決如左︰
    主  文
乙○○傷害人之身體，處有期徒刑貳月，如易科罰金以佰元折算壹日，緩刑貳年。
丙○○傷害人之身體，處有期徒刑貳月，如易科罰金以佰元折算壹日，緩刑貳年。
    事  實
一、丙○○與乙○○因土地買賣糾紛，雙方約定與房屋仲介公司業務員丁○○、羅福
    樹於民國八十九年十月三十一日上午至桃園縣龍潭鄉公所調解，嗣因雙方調解不
    成，不歡而散，於當日上午十一時三十分許，乙○○及丙○○先後走出鄉公所門
    口，二人均分別基於傷害人之身體之犯意，乙○○以腳先踢丙○○左大腿之鼠蹊
    部一下，致丙○○受有左大腿鼠蹊部長三公分寬四公分瘀血之傷害，丙○○隨即
    以拳頭毆打乙○○之後腦部及臉部各一拳，致乙○○受有上唇挫傷、瘀腫三ｘ二
    公分、鼻挫傷，流鼻血之傷害。
二、案經乙○○、丙○○分別訴由桃園縣警察局平鎮分局移送台灣桃園地方法院檢察
    署檢察官偵查起訴。
    理  由
一、訊據被告乙○○、丙○○均坦承有於右揭時、地，會同房屋仲介公司業務員，至
    桃園縣龍潭鄉公所就土地買賣糾紛一事調解，嗣後不歡而散之事實，惟均矢口否
    認右揭傷害犯行，被告乙○○辯稱：當天調解不成後，丙○○在走出鄉公所門口
    時突然用拳頭從後面打伊的後腦一拳，再一拳打向伊臉部致流鼻血，之後他就走
    了，其並未毆打丙○○云云；被告丙○○辯稱：其並未毆打乙○○，在鄉公所門
    口外乙○○先用腳踢其鼠蹊部，後來發生拉扯，其用手撥他才打到他鼻子流血後
    就走了云云。經查：
（一）右揭事實，業據被害人丙○○、乙○○分別於警訊及偵審中指訴乙○○、丙○○右開傷害犯行綦詳，並有富生醫院診斷證明書、天成醫院天慈分院診斷證明
      書各乙紙在卷可資佐憑。又證人丁○○於審理時結證稱：「我是仲介公司的代
      表，當天是到龍潭鄉公調解乙○○與丙○○跟我們仲介公司間之房屋買賣糾紛
      ，結果調解不成，．．後來在鄉公門口看到丙○○用手打乙○○的臉，我佷害
      怕立刻離開，乙○○事後有無毆打丙○○因已離開故沒看到」等語，及證人羅
      福樹證稱：「我是北區房屋仲介公司之業務代表，熊（瑞先）與我是同事，與
      熊一起至鄉公所調解被告二人之買賣糾紛，後來談不攏離開後，我先走出門口
      ，聽到一聲叫聲說打人，我回頭看，看見莊從鄉公所門口跑到馬路，看見他鼻
      子流血，陳還站在鄉公所門口，兩人正對，莊有無打陳不清楚」等語，證人
      丁○○、羅福樹雖未見聞被告乙○○毆打告訴人丙○○之情，惟足見被告二人
      當時確有發生衝突，並告訴人乙○○、丙○○確受有如事實欄所載之傷勢，有
      上開富生醫院診斷證明書、天成醫院天慈分院診斷證明書各乙紙附卷可稽，已
      堪認被告丙○○、乙○○確有毆傷告訴人乙○○、丙○○情事。
（二）雖被告乙○○辯稱：並未毆打丙○○云云。然查告訴人丙○○就其所受傷勢檢
      具之富生醫院診斷證明書所載「左大腿鼠蹊部長三公分寬四公分瘀血」等語，
      經核與告訴人丙○○指訴遭被告乙○○毆打之部位相符，並無歧異，已難謂告
      訴人丙○○之指訴有何失真，況該富生醫院診斷證明書亦係於案發當日做成，
      亦足見告訴人丙○○確有如上開時地為被告乙○○毆傷之事實。是被告乙○○
      上開所辯及證人甲○○於本院審理時證述乙○○並未毆打丙○○云云，均顯屬
      圖卸及迴護被告乙○○之詞，不足採信。另被告乙○○雖請求本院傳訊證人即
      龍潭鄉公所調解委員姜義捷、范美香以證明被告丙○○於上開鄉公所調解時不
      斷破口斥乙○○，乙○○在調解時則未與丙○○發生口角衝突，不可能於步
      出鄉公所門口即主動用腳踢丙○○一節，惟查縱被告乙○○上開所稱在雙方調
      解時均係被告丙○○對之破口大，伊則未與之發生口角衝突之情屬實，亦與
      本件認定事實無關，自無傳喚證人姜義捷、范美香之必要，附此敘明。綜上，
      本件事證已明，被告二人犯行均堪認定，應依法論科。
二、按行為後法律有變更者，適用裁判時之法律，刑法第二條第一項前段定有明文。
    查本件被告乙○○、丙○○行為後，刑法第四十一條規定已於九十年一月四日修
    正，並自同年月十日起施行，該條文第一項修正後規定：「犯最重本刑為五年以
    下有期徒刑以下之罪，而受六個月以下有期徒刑或拘役之宣告，因身體、教育、
    職業、家庭之關係或其他正當事由，執行顯有困難者，得以一元以上三元以下折
    算一日，易科罰金。但確因不執行所宣告之刑，難收矯正之效或難以維持法秩序
    ，不在此限。」「併合處罰之數罪，均有前項情形，其應執行之刑逾六月者，亦
    同。」；又同法施行法第三條之一亦同時修正規定為：「刑法第四十一條之規定
    ，中華民國九十年一月四日刑法修正施行前已裁判確定之處罰，未執行或執行未
    完畢者，亦適用之。」「未諭知易科罰金之處罰者，亦同。」，並自同年月十二
    日起施行，以之與修正前刑法第四十一條規定之內容相比較，對被告所犯之罪刑
    得易科罰金之結果均相同，惟依刑法第二條第一項前段規定，仍應適用裁判時即
    修正後刑法第四十一條第一項前段之規定，合先敘明。核被告乙○○、丙○○所
    為，均係犯刑法第二百七十七條第一項之傷害罪。爰審酌被告二人之素行，犯罪
    之動機、目的、手段、被告之智識程度、被害人丙○○、乙○○所受傷害程度及
    被告二人犯罪後之態度等一切情狀，分別量處如主文所示之刑，並均諭知易科罰
    金之折算標準。末查被告二人前均未曾受有期徒刑以上刑之宣告，有卷附台灣高
    等法院被告全國前案紀錄表、台灣桃園地方法院檢察署檢刑案資料查註紀錄表各
    乙紙可按，其等因一時衝動失慮而犯罪，且智識程度不高，所犯情節均尚輕微，
    經此起訴審判，當知所警惕，信均無再犯之虞，本院認對被告二人所宣告之刑以
    暫不執行為適當，均併諭知緩刑二年，以啟自新。
據上論斷，應依刑事訴訟法第二百九十九條第一項前段，刑法第二條第一項前段、第
二百七十七條第一項、第七十四條第一款、修正後刑法第四十一條第一項前段，罰金
罰鍰提高標準條例第一條前段、第二條，判決如主文。
本案經檢察官魏雯祈到庭執行職務。
中      華      民      國      九十      年      三        月    九    日
                                  臺灣桃園地方法院刑事第三庭
                                      法  官  林惠霞
右正本證明與原本無異
如不服本判決書應於送達後十日內向本院提出上訴狀
                                      書記官  邱仲騏
中      華      民      國      九十      年      三        月    九    日
附錄本案論罪科刑法條全文：
刑法第二百七十七條：
  傷害人之身體或健康者，處三年以下有期徒刑、拘役或一千元以下罰金。
  犯前項之罪因而致人於死者，處無期徒刑或七年以上有期徒刑，致重傷者，處三年
上十年以下有期徒刑。


司法院資訊處製作；財團法人民間司法改革基金會備份。
